臺灣板橋地方法院刑事判決　　　　　　　96年度易字第1718號
公　訴　人　臺灣板橋地方法院檢察署檢察官
被　　　告　甲○○
右列被告因違反毒品危害防制條例案件，經檢察官提起公訴 (96
年度毒偵字第4274號)， 本院於準備程序進行中，被告就被訴之
事實為有罪之陳述，經告知被告簡式審判程序之旨，並聽取當事
人之意見後，裁定進行簡式審判程序，判決如左：
    主  文
甲○○施用第二級毒品，累犯，處有期徒刑拾月；減為有期徒刑
伍月，如易科罰金，以新臺幣壹仟元折算壹日。
    事  實
一、甲○○前因施用第二級毒品案件，經觀察、勒戒後，認無繼
    續施用毒品之傾向，於89年 3月16日釋放出所，並經臺灣臺
    北地方法院檢察署檢察官以89年度毒偵緝字第 109號為不起
    訴處分確定；復於91年間又因施用毒品案件，經臺灣士林地
    方法院以91年度簡字第653號判決判處有期徒刑6月確定，並
    經同法院以91年度毒聲字第 403號裁定令入戒治處所施以強
    制戒治後，再經以92年度毒聲字第 590號裁定停止戒治，所
    餘戒治期間付保護管束，而於92年9月4日停止強制戒治處分
    執行出監，並於93年 1月27日保護管束期滿執行完畢；再於
    92年、93年間因違反毒品危害防制條例案件，經臺灣板橋地
    方法院以92年度簡字第2209號、臺灣臺北地方法院以93年度
    簡字第2859號判處有期徒刑6月、8月確定，三罪接續執行，
    甫於95年1月26日縮短刑期假釋出監，並於95年4月21日保護
    管束期滿而執行完畢。詎其猶不知悔悟，於上揭強制戒治執
    行完畢後，5 年內又基於施用第二級毒品甲基安非他命之犯
    意，於96年3 月18日晚間8 、9 時許之某一時，在其車上，
    以將第二級毒品安非他命放置於玻璃球上下端點火燒烤之方
    式施用安非他命1 次。嗣於96年3 月19日21時30分許，為警
    在臺北市○○區○○路246 巷17號1 樓查獲，並採集其尿液
    送驗結果呈安非他命類陽性反應，始查悉上情。
二、案經臺北市政府警察局內湖分局移送臺灣士林地方法院檢察
    署檢察官呈請臺灣高等法院檢察署檢察長核轉臺灣板橋法院
    檢察署檢察官偵查起訴。
    理  由
壹、程序部分：按除被告所犯為死刑、無期徒刑、最輕本刑為三
    年以上有期徒刑之罪或高等法院管轄第一審案件者外，於第
    一次審判期日前之準備程序進行中，被告先就被訴事實為有
    罪之陳述時，審判長得告知被告簡式審判程序之旨，並聽取
    當事人、代理人、辯護人及輔佐人之意見後，裁定進行簡式
    審判程序，刑事訴訟法第273條之1第1項定有明文。經核本
    件被告甲○○所犯係死刑、無期徒刑、最輕本刑為三年以上
    有期徒刑以外之罪，其於準備程序中就被訴事實為有罪之陳
    述，經法官告知簡式審判程序之旨，並聽取公訴人、被告之
    意見後，本院爰依首揭規定，合議裁定由受命法官獨任進行
    簡式審判程序，合先敘明。
貳、實體方面：
一、前開犯罪事實，業據被告甲○○於本院審理中坦承不諱，且
    其為警查獲時所採集之尿液，經送台灣尖端先進生技醫藥股
    份有限公司檢驗結果，確呈安非他命類陽性反應，有該公司
    96年3 月28日濫用藥物檢驗報告在卷足稽，足證被告之前開
    自白核與事實相符。又被告前因施用第二級毒品案件，經觀
    察、勒戒後，認無繼續施用毒品之傾向，於89年3 月16日釋
    放出所，並經臺灣臺北地方法院檢察署檢察官以89年度毒偵
    緝字第109 號為不起訴處分確定；復於91年間又因施用毒品
    案件，經臺灣士林地方法院以91年度簡字第653 號判決判處
    有期徒刑6 月確定，並經同法院以91年度毒聲字第403 號裁
    定令入戒治處所施以強制戒治後，再經以92年度毒聲字第59
    0 號裁定停止戒治，所餘戒治期間付保護管束，而於92年9
    月4 日停止強制戒治處分執行出監，並於93年1 月27日保護
    管束期滿執行完畢，有臺灣高等法院被告前案紀錄表1 份在
    卷可憑。是以，本件事證業臻明確，是被告施用第二級毒品
    安非他命之犯行，洵足認定，應依法論科。
二、核被告甲○○所為，係犯毒品危害防制條例第10條第2 項施
    用第二級毒品之罪。又被告因其施用行為，而持有第二級毒
    品安非他命之持有行為，其持有之低度行為應為施用之高度
    行為所吸收，不另論罪。又被告有如事實欄所載之論罪科刑
    及執行情形，此有臺灣高等法院被告全前案紀錄表附卷為證
    ，是被告受有期徒刑執行完畢，五年內再犯本件有期徒刑以
    上之本罪，為累犯，應依刑法第47條之規定加重其刑。爰審
    酌被告之素行、犯罪之動機、目的、手段，智識程度、施用
    毒品祗係戕害其自己身心，並無加害他人，兼衡本件施用毒
    品之次數僅一次，犯罪後業已坦承犯行，態度良好等一切情
    狀，量處如主文所示之刑。又被告犯罪之時間係於民國96年
    4 月24日以前，合於中華民國九十六年罪犯減刑條例所定之
    減刑條件，爰均依該條例規定減刑之，並諭知如易科罰金之
    折算標準。
據上論斷，應依刑事訴訟法第273 條之1 第1 項、第299 條第1
項前段，毒品危害防制條例第10條第2 項，刑法第11條前段、第
47條、第41條第1 項前段、中華民國九十六年罪犯減刑條例第2
條第1 項第3 款、第7 條、第9 條，刑法施行法第1 條之1 ，判
決如主文。
本案經檢察官王聖涵到庭執行職務。
中　　華　　民　　國　　96　　年　　7 　　月　　27　　日
                  刑事第十二庭      法  官  徐蘭萍
右正本證明與原本無異。
如不服本判決，應於判決送達後十日內，向本院提出上訴狀。
                                    書記官  莊川億
中　　華　　民　　國　　96　　年　　7 　　月　　27　　日
附錄本案論罪科刑法條全文：
毒品危害防制條例第10條
施用第一級毒品者，處 6 月以上 5 年以下有期徒刑。
施用第二級毒品者，處 3 年以下有期徒刑。
